Udmurtsko-Russky.aff
FLAG long
SFX Uh 0 ъёсозязы [^уеыаоэяиюёӧӥьъй]
SFX Uh 0 осыозь [уеыаоэяиюёӧӥ]
SFX Uh 0 осыдозь [уеыаоэяиюёӧӥ]
SFX Uh 0 осызозь [уеыаоэяиюёӧӥ]
SFX Uh 0 осмыозь [уеыаоэяиюёӧӥ]
SFX Uh 0 остыозь [уеыаоэяиюёӧӥ]
SFX Uh 0 оссыозь [уеыаоэяиюёӧӥ]
SFX Uh 0 осозям [уеыаоэяиюёӧӥ]
SFX Uh 0 осозямы [уеыаоэяиюёӧӥ]
SFX Uh 0 осозяд [уеыаоэяиюёӧӥ]
SFX Uh 0 осозяды [уеыаоэяиюёӧӥ]
SFX Uh 0 осозяз [уеыаоэяиюёӧӥ]
SFX Uh 0 осозязы [уеыаоэяиюёӧӥ]
SFX Uh 0 ёсыозь [ьъй]
SFX Uh 0 ёсыдозь [ьъй]
SFX Uh 0 ёсызозь [ьъй]
SFX Uh 0 ёсмыозь [ьъй]
SFX Uh 0 ёстыозь [ьъй]
SFX Uh 0 ёссыозь [ьъй]
SFX Uh 0 ёсозям [ьъй]
SFX Uh 0 ёсозямы [ьъй]
SFX Uh 0 ёсозяд [ьъй]
SFX Uh 0 ёсозяды [ьъй]
SFX Uh 0 ёсозяз [ьъй]
SFX Uh 0 ёсозязы [ьъй]

SFX Uj Y 389		# для неодушевленных сущ. оканч-ся на -ие -ия (Россия, предприятие)
SFX Uj я е ия
SFX Uj е ед ие
SFX Uj я ед ия
SFX Uj е ез ие
SFX Uj я ез ия
SFX Uj е мы ие
SFX Uj я мы ия
SFX Uj е ды ие
SFX Uj я ды ия
SFX Uj е зы ие
SFX Uj я зы ия
SFX Uj е ме ие
SFX Uj я ме ия
SFX Uj е дэ ие
SFX Uj я дэ ия
SFX Uj е дэc ие
SFX Uj я дэc ия
SFX Uj е зэ ие
SFX Uj я зэ ия 
SFX Uj е зэс ие
SFX Uj я зэс ия 
SFX Uj е лэн ие
SFX Uj я лэн ия
SFX Uj е елэн ие
SFX Uj я елэн ия
SFX Uj е едлэн ие
SFX Uj я едлэн ия
SFX Uj е езлэн ие
SFX Uj я езлэн ия
SFX Uj е мылэн ие
SFX Uj я мылэн ия
SFX Uj е дылэн ие
SFX Uj я дылэн ия
SFX Uj е зылэн ие
SFX Uj я зылэн ия
SFX Uj е лэсь ие
SFX Uj я лэсь ия
SFX Uj е елэсь ие
SFX Uj я елэсь ия
SFX Uj е едлэсь ие
SFX Uj я едлэсь ия
SFX Uj е езлэсь ие
SFX Uj я езлэсь ия
SFX Uj е мылэсь ие
SFX Uj я мылэсь ия
SFX Uj е дылэсь ие
SFX Uj я дылэсь ия
SFX Uj е зылэсь ие
SFX Uj я зылэсь ия
SFX Uj е лы ие
SFX Uj я лы ия
SFX Uj е елы ие
SFX Uj я елы ия
SFX Uj е едлы ие
SFX Uj я едлы ия
SFX Uj е езлы ие
SFX Uj я езлы ия
SFX Uj е мылы ие
SFX Uj я мылы ия
SFX Uj е дылы ие
SFX Uj я дылы ия
SFX Uj е зылы ие
SFX Uj я зылы ия
SFX Uj е тэк ие
SFX Uj я тэк ия
SFX Uj е етэк ие
SFX Uj я етэк ия
SFX Uj е едтэк ие
SFX Uj я едтэк ия
SFX Uj е езтэк ие
SFX Uj я езтэк ия
SFX Uj е мытэк ие
SFX Uj я мытэк ия
SFX Uj 0 мытэк .
SFX Uj е дытэк ие
SFX Uj я дытэк ия
SFX Uj е зытэк ие
SFX Uj я зытэк ия
SFX Uj 0 я .
SFX Uj 0 ея .
SFX Uj 0 едъя .
SFX Uj 0 езъя .
SFX Uj 0 мыя .
SFX Uj 0 дыя .
SFX Uj 0 зыя .
SFX Uj е ен ие
SFX Uj я ен ия
SFX Uj е еным ие
SFX Uj я еным ия
SFX Uj е енымы ие
SFX Uj я енымы ия
SFX Uj е еныд ие
SFX Uj я еныд ия
SFX Uj е еныды ие
SFX Uj я еныды ия
SFX Uj е еныз ие
SFX Uj я еныз ия
SFX Uj е енызы ие
SFX Uj я енызы ия		
SFX Uj е ын ие   #местн.п. + входн.п.
SFX Uj я ын ия
SFX Uj е ям ие
SFX Uj я ям ия
SFX Uj е ямы ие
SFX Uj я ямы ия
SFX Uj е яд ие
SFX Uj я яд ия
SFX Uj е яды ие
SFX Uj я яды ия
SFX Uj е яз ие
SFX Uj я яз ия
SFX Uj е язы ие
SFX Uj я язы ия
SFX Uj е ысь ие #исходн.п.
SFX Uj я ысь ия 
SFX Uj е ысьтым ие
SFX Uj я ысьтым ия
SFX Uj е ысьтымы ие
SFX Uj я ысьтымы ия
SFX Uj е ысьтыд ие
SFX Uj я ысьтыд ия
SFX Uj е ысьтыды ие
SFX Uj я ысьтыды ия
SFX Uj е ысьтыз ие
SFX Uj я ысьтыз ия
SFX Uj е ысьтызы ие
SFX Uj я ысьтызы ия
SFX Uj е ысен ие #отдал.п.
SFX Uj я ысен ия 
SFX Uj е ысеным ие
SFX Uj я ысеным ия
SFX Uj е ысеныд ие
SFX Uj я ысеныд ия
SFX Uj е ысеныз ие
SFX Uj я ысеныз ия
SFX Uj е етӥ ие #перех.п.
SFX Uj я етӥ ия 
SFX Uj е етӥм ие
SFX Uj я етӥм ия
SFX Uj е етӥд ие
SFX Uj я етӥд ия 
SFX Uj е етӥз ие
SFX Uj я етӥз ия
SFX Uj е етӥмы ие
SFX Uj я етӥмы ия 
SFX Uj е етӥды ие
SFX Uj я етӥды ия
SFX Uj е етӥзы ие
SFX Uj я етӥзы ия 
SFX Uj е елань ие #направ.п.
SFX Uj я елань ия
SFX Uj е едлань ие
SFX Uj я едлань ия
SFX Uj е езлань ие
SFX Uj я езлань ия
SFX Uj е мылань ие
SFX Uj я мылань ия
SFX Uj е дылань ие
SFX Uj я дылань ия 
SFX Uj е зылань ие
SFX Uj я зылань ия 
SFX Uj е озь ие #предельн.п.
SFX Uj я озь ия
SFX Uj е еозь ие
SFX Uj я еозь ия
SFX Uj я едозь ия 
SFX Uj е едозь ие
SFX Uj е езозь ие
SFX Uj я езозь ия
SFX Uj е озям ие
SFX Uj я озям ия
SFX Uj е озяд ие
SFX Uj я озяд ия
SFX Uj е озяз ие
SFX Uj я озяз ия
SFX Uj е мыозь ие
SFX Uj я мыозь ия
SFX Uj е дыозь ие
SFX Uj я дыозь ия
SFX Uj е зыозь ие
SFX Uj я зыозь ия
SFX Uj е ос ие # МН.ч. им.п.
SFX Uj я ос ия
SFX Uj е ос ие
SFX Uj я ос ия
SFX Uj е осы ие
SFX Uj я осы ия
SFX Uj е осыд ие
SFX Uj я осыд ия
SFX Uj е осыз ие
SFX Uj я осыз ия
SFX Uj е осмы ие
SFX Uj я осмы ия
SFX Uj е осты ие
SFX Uj я осты ия
SFX Uj е оссы ие
SFX Uj я оссы ия
SFX Uj е осме ие
SFX Uj я осме ия
SFX Uj е осмес ие
SFX Uj я осмес ия
SFX Uj е остэ ие
SFX Uj я остэ ия
SFX Uj е остэс ие
SFX Uj я остэс ия
SFX Uj е оссэ ие
SFX Uj я оссэ ия
SFX Uj е оссэс ие
SFX Uj я оссэс ия
SFX Uj е ослэн ие
SFX Uj я ослэн ия
SFX Uj е осылэн ие
SFX Uj я осылэн ия
SFX Uj е осыдлэн ие
SFX Uj я осыдлэн ия
SFX Uj е осызлэн ие
SFX Uj я осызлэн ия
SFX Uj е осмылэн ие
SFX Uj я осмылэн ия
SFX Uj е остылэн ие
SFX Uj я остылэн ия
SFX Uj е оссылэн ие
SFX Uj я оссылэн ия
SFX Uj е ослэсь ие
SFX Uj я ослэсь ия
SFX Uj е осылэсь ие
SFX Uj я осылэсь ия
SFX Uj е осыдлэсь ие
SFX Uj я осыдлэсь ия
SFX Uj е осызлэсь ие
SFX Uj я осызлэсь ия
SFX Uj е осмылэсь ие
SFX Uj я осмылэсь ия
SFX Uj е остылэсь ие
SFX Uj я остылэсь ия
SFX Uj е оссылэсь ие
SFX Uj я оссылэсь ия
SFX Uj е ослы ие
SFX Uj я ослы ия
SFX Uj е осылы ие
SFX Uj я осылы ия
SFX Uj е осыдлы ие
SFX Uj я осыдлы ия
SFX Uj е осызлы ие
SFX Uj я осызлы ия
SFX Uj е осмылы ие
SFX Uj я осмылы ия
SFX Uj е остылы ие
SFX Uj я остылы ия
SFX Uj е оссылы ие
SFX Uj я оссылы ия
SFX Uj е остэк ие
SFX Uj я остэк ия
SFX Uj е осытэк ие
SFX Uj я осытэк ия
SFX Uj е осыдтэк ие
SFX Uj я осыдтэк ия
SFX Uj е осызтэк ие
SFX Uj я осызтэк ия
SFX Uj е осмытэк ие
SFX Uj я осмытэк ия
SFX Uj е остытэк ие
SFX Uj я остытэк ия
SFX Uj е оссытэк ие
SFX Uj я оссытэк ия
SFX Uj е осъя ие
SFX Uj я осъя ия
SFX Uj е осыя ие
SFX Uj я осыя ия
SFX Uj е осыдъя ие
SFX Uj я осыдъя ия
SFX Uj е осызъя ие
SFX Uj я осызъя ия
SFX Uj е осмыя ие
SFX Uj я осмыя ия
SFX Uj е остыя ие
SFX Uj я остыя ия
SFX Uj е оссыя ие
SFX Uj я оссыя ия
SFX Uj е осын ие
SFX Uj я осын ия
SFX Uj е осыным ие
SFX Uj я осыным ия
SFX Uj е осынымы ие
SFX Uj я осынымы ия
SFX Uj е осыныд ие
SFX Uj я осыныд ия
SFX Uj е осыныды ие
SFX Uj я осыныды ия
SFX Uj е осыныз ие
SFX Uj я осыныз ия
SFX Uj е осынызы ие
SFX Uj я осынызы ия
SFX Uj е осам ие
SFX Uj я осам ия
SFX Uj е осамы ие
SFX Uj я осамы ия
SFX Uj е осад ие
SFX Uj я осад ия
SFX Uj е осады ие
SFX Uj я осады ия
SFX Uj е осаз ие
SFX Uj я осаз ия
SFX Uj е осазы ие
SFX Uj я осазы ия
SFX Uj е осысь ие
SFX Uj я осысь ия
SFX Uj е осысьтым ие
SFX Uj я осысьтым ия
SFX Uj е осысьтымы ие
SFX Uj я осысьтымы ия
SFX Uj е осысьтыд ие
SFX Uj я осысьтыд ия
SFX Uj е осысьтыды ие
SFX Uj я осысьтыды ия
SFX Uj е осысьтыз ие
SFX Uj я осысьтыз ия
SFX Uj е осысьтызы ие
SFX Uj я осысьтызы ия
SFX Uj е осысен ие
SFX Uj я осысен ия
SFX Uj е осысеным ие
SFX Uj я осысеным ия
SFX Uj е осысенымы ие
SFX Uj я осысенымы ия
SFX Uj е осысеныд ие
SFX Uj я осысеныд ия
SFX Uj е осысеныды ие
SFX Uj я осысеныды ия
SFX Uj е осысеныз ие
SFX Uj я осысеныз ия
SFX Uj е осысенызы ие
SFX Uj я осысенызы ия
SFX Uj е осэтӥ ие
SFX Uj я осэтӥ ия
SFX Uj е остӥ ие
SFX Uj я остӥ ия
SFX Uj е остӥм ие
SFX Uj я остӥм ия
SFX Uj е остӥмы ие
SFX Uj я остӥмы ия
SFX Uj е остӥд ие
SFX Uj я остӥд ия
SFX Uj е остӥды ие
SFX Uj я остӥды ия
SFX Uj е остӥз ие
SFX Uj я остӥз ия
SFX Uj е остӥзы ие
SFX Uj я остӥзы ия
SFX Uj е ослань ие
SFX Uj я ослань ия
SFX Uj е осылань ие
SFX Uj я осылань ия
SFX Uj е осыдлань ие
SFX Uj я осыдлань ия
SFX Uj е осызлань ие
SFX Uj я осызлань ия
SFX Uj е осмылань ие
SFX Uj я осмылань ия
SFX Uj е остылань ие
SFX Uj я остылань ия
SFX Uj е оссылань ие
SFX Uj я оссылань ия
SFX Uj е осозь ие
SFX Uj я осозь ия
SFX Uj е осыозь ие
SFX Uj я осыозь ия
SFX Uj е осыдозь ие
SFX Uj я осыдозь ия
SFX Uj е осызозь ие
SFX Uj я осызозь ия
SFX Uj е осмыозь ие
SFX Uj я осмыозь ия
SFX Uj е остыозь ие
SFX Uj я остыозь ия
SFX Uj е оссыозь ие
SFX Uj я оссыозь ия
SFX Uj е осозям ие
SFX Uj я осозям ия
SFX Uj е осозямы ие
SFX Uj я осозямы ия
SFX Uj е осозяд ие
SFX Uj я осозяд ия
SFX Uj е осозяды ие
SFX Uj я осозяды ия
SFX Uj е осозяз ие
SFX Uj я осозяз ия
SFX Uj е осозязы ие
SFX Uj я осозязы ия
